臺灣高等法院刑事裁定
110年度抗字第192號
抗  告  人  
即  受刑人  金國富



上列抗告人即受刑人因詐欺案件，不服臺灣桃園地方法院109年
度撤緩字第431號，中華民國109年12月24日撤銷緩刑裁定（聲請
案號：臺灣桃園地方檢察署109年度執助字第3494號、109年度執
聲字第3409號），提起抗告，本院裁定如下：
    主  文
抗告駁回。
    理  由
一、聲請意旨略以：受刑人甲○○因犯詐欺案件，經臺灣臺北地方
    法院（下稱臺北地院）以106 年度審簡字第504 號判決判處
    有期徒刑8 月，同時宣告緩刑5 年，於民國106 年4 月25日
    確定。惟其於緩刑期內即108 年9 月16日更犯詐欺罪，復經
    臺北地院以109 年度簡字第1660號判處有期徒刑6 月，並於
    109 年10月21日確定，足認原宣告之緩刑難收其預期效果，
    而有執行刑罰之必要。核該受刑人所為，已合於刑法第75條
    之1 第1 項第2 款所定撤銷緩刑宣告之原因，爰依刑事訴訟
    法第476 條規定聲請撤銷等語。
二、原裁定意旨略以：
(一)本件受刑人甲○○因犯詐欺案件，經臺北地院以106 年度審簡
    字第504 號判決判處有期徒刑8 月，同時宣告緩刑5 年，於
    106 年4 月25日確定。惟其於緩刑期內即108 年9月16日更
    犯詐欺罪，復經臺北地院以109 年度簡字第1660號判處有期
    徒刑6 月，並於109 年10月21日確定等情，此有上開判決書
    及本院被告前案紀錄表在卷可佐，是受刑人於緩刑期內因故
    意犯他罪，而在緩刑期內受之6個月有期徒刑之宣告一節足
    堪認定。
(二)原審審酌受刑人所犯之前揭案件為詐欺案件，受刑人於緩刑
    期內再犯性質、罪名相同之案件，顯非偶然誤蹈法網，不法
    內涵非輕，足見受刑人並未因前案受到刑事追訴、審判而有
    悔悟反省之意，輕藐國家就其前案犯罪行為給予之寬容，足
    以顯現其主觀犯意之惡性及反社會性，違反法規範之情節確
    屬重大，足徵受刑人守法觀念甚為薄弱，已使前案原為促使
    惡性輕微之偶發犯、初犯改過自新而為之緩刑宣告，難收其
    預期之效果，而確有執行刑罰之必要。故本件聲請人之聲請
    意旨，核無不合，爰依刑法第75條之1第1 項第2 款規定，
    撤銷受刑人緩刑之宣告等語。
三、抗告意旨略以：抗告人經臺北地院判處6個月有期徒刑，得
    易科罰金，抗告人與告訴人本是男女朋友關係，皆由借貸債
    務所起，抗告人絕無故意犯罪。緩刑之撤銷現無標準定一，
    完全由法院認定，抗告人所犯僅微罪，遭原審主觀認定無悔
    悟反省之意，輕蔑國家就前案犯罪行為給予之寬容，足顯主
    觀之惡性及反社會性等語，如此定斷所為何來。抗告人並無
    特別預防之考量，檢察官採取之手段，就目的達成而言實非
    必要。抗告人一直有正當職業，並非以犯罪手段為業，案結
    迄今，亦深悔不已，已和告訴人言談，協調和解成立，承諾
    期限內償還借貸之款項，抗告人並非不負責任，有意違法之
    人。法律不外乎人情，抗告人有年邁雙親，及多名未成年幼
    兒需扶養。綜上，請鈞院撤銷原裁定云云。
四、按刑法第75條之1第1項規定：「受緩刑之宣告而有下列情形
    之一，足認原宣告之緩刑難收其預期效果，而有執行刑罰之
    必要者，得撤銷其宣告：一、緩刑前因故意犯他罪，而在緩
    刑期內受六月以下有期徒刑、拘役或罰金之宣告確定者。二
    、緩刑期內因故意犯他罪，而在緩刑期內受六月以下有期徒
    刑、拘役或罰金之宣告確定者。...」是檢察官依刑法第75
    條之1 第1 項規定聲請撤銷緩刑，除須符合該條各款之要件
    外，本條並採裁量撤銷主義，賦予法院撤銷與否之權限，特
    於第1 項規定實質要件為「足認原宣告之緩刑難收其預期效
    果，而有執行刑罰之必要」，供作審認之標準。亦即於上揭
    「得」撤銷緩刑之情形，法官應依職權本於合目的性之裁量
    ，妥適審酌受刑人所犯前後數罪間，關於法益侵害之性質、
    再犯之原因、違反法規範之情節是否重大、受刑人主觀犯意
    所顯現之惡性及其反社會性等情，是否已使前案原為促使惡
    性輕微之被告或偶發犯、初犯改過自新而宣告之緩刑，已難
    收其預期之效果，而確有執行刑罰之必要，並就具體個案情
    形，衡酌原宣告之緩刑是否難收其預期之效果，而確有執行
    刑罰之必要，資以決定該緩刑宣告是否應予撤銷。
五、經查：
(一)抗告人即受刑人（下稱「抗告人」）甲○○因犯詐欺案件，經
    臺北地院以106年度審簡字第504號判決處以有期徒刑8月，
    並宣告緩刑5年，於106年4月25日確定在案（下稱前案），
    而抗告人於緩刑期內之108年9月16日犯罪，經臺北地院以10
    9年度簡字第1660號判決判處有期徒刑6月，同時諭知易科罰
    金折算標準，於109年10月21日確定（下稱後案），嗣檢察
    官於109年11月26日向臺灣桃園地方法院（下稱桃園地院）
    聲請撤銷抗告人前案之緩刑宣告，以上有上開2份判決書正
    本附於執聲字第3409號卷、本院被告前案紀錄表（見本院卷
    第24、27頁）及臺灣桃園地方檢察署函文上桃園地院收狀章
    戳內印文日期（見撤緩字第431號卷第5頁）可稽，足認抗告
    人受前案緩刑宣告後，有於緩刑期內因故意犯後案，而在緩
    刑期內受6月以下有期徒刑宣告確定之情形，且檢察官於後
    案判決確定後6個月內為撤銷緩刑宣告之聲請，合於刑法第7
    5條之1第1項第2款、第2項及第75條第2項之規定。
(二)又抗告人「所犯前案為詐欺，於緩刑期內再犯性質、罪名相
    同之後案，顯非偶然誤蹈法網，足見抗告人並未因前案受刑
    事追訴、審判而有悔悟反省之意，輕藐國家就前案給予之寬
    容，足以顯現主觀犯意之惡性及反社會性」，已使前案原為
    促使惡性輕微之偶發犯、初犯改過自新而為之緩刑宣告，難
    收預期效果，而確有執行刑罰之必要，業由原審於裁定理由
    中釋明（詳見原裁定理由欄四、㈡）；本院亦核抗告人和告
    訴人成立和解，以及需扶養雙親、未成年幼兒云云，並非前
    揭決定是否撤銷緩刑宣告時，應予審酌之要素。是抗告意旨
    主張抗告人絕無故意犯罪、緩刑之撤銷現無標準，抗告人所
    犯僅微罪，遭原審主觀認定無悔悟反省之意等語，如此定斷
    所為何來、抗告人並無特別預防之考量、抗告人已和告訴人
    協調和解成立、抗告人有年邁雙親及多名未成年幼兒需扶養
    云云，並非可取。綜上，原裁定撤銷前案宣告之緩刑，尚無
    違法或不當，抗告人所為抗告，為無理由，應予駁回。
據上論斷，應依刑事訴訟法第412 條，裁定如主文。
中　　華　　民　　國　　110 　年　　2 　　月　　2 　　日
　　　　　　      刑事第七庭  審判長法　官  孫惠琳
　　　　　　　　　　　　　　　　　  法　官  王惟琪
　　　　　　　　　　　　　　　　　  法　官  連雅婷
以上正本證明與原本無異。
不得再抗告。
                                    書記官  潘文賢
中　　華　　民　　國　　110 　年　　2 　　月　　3 　　日